臺灣高雄地方法院民事裁定　　　　　　　96年度小上字第17號
上　訴　人　乙○○
被 上訴 人　甲○○
上當事人間請求侵權行為損害賠償事件，上訴人對於民國95年11
月22日本院95年度雄小字第5301號第一審判決提起上訴，本院裁
定如下：
    主  文
上訴駁回。
第二審訴訟費用新臺幣壹仟伍佰元由上訴人負擔。
    理  由
一、按對於小額程序之第一審判決之上訴，非以其違背法令為理
    由，不得為之，而所謂判決違背法令，乃指判決不適用法規
    或適用不當，又對於小額程序之第一審判決上訴不合法者，
    第二審法院應以裁定駁回之，民事訴訟法第436 條之24第2
    項、第436 條之32第2 項準用第468 條、第436 條之32第2
    項準用第444 條第1 項，分別定有明文，另當事人提起上訴
    ，如依民事訴訟法第468 條規定，以小額程序之第一審判決
    有不適用法規或適用法規不當為理由時，其上訴狀或理由書
    應有具體之指摘，並揭示該法規之條項或其內容，若係成文
    法以外之法則，應揭示該法則之旨趣，倘為司法院解釋或最
    高法院之判例，則應揭示該判解之字號或其內容，如依民事
    訴訟法第469 條第1 款至第5 款所列情形為理由時，其上訴
    狀或理由書應揭示合於該條款之事實，上訴狀或理由書如未
    依此項方法表明，或其所表明者，顯與上開法條規定不相合
    時，即難認為已對小額程序之第一審判決之違背法令有具體
    之指摘，其上訴自難認為合法（最高法院71年度台上字第
    314 號判例要旨參照）。
二、本件上訴意旨略以：上訴人於民國93年8 月16日遭被上訴人
    所經營之「宮田砂石行」解僱後，方罹患精神病，故兩者間
    有絕對之關係；又上訴人於任職宮田砂石行期間，曾向被上
    訴人要求附加眷屬父母工人健保，被上訴人雖口頭答應，惟
    並未實踐，已損害上訴人及上訴人父母之權益，自應負損害
    賠償責任。再者，被上訴人亦曾於93手7 月間超扣上訴人之
    勞健保費用，且在上訴人離職後開立不實之離職證明書，使
    上訴人無法申請失業給付，影響上訴人之生計，自應負損害
    賠償責任。況上訴人曾於95年11月11日向原審聲請閱覽卷宗
    ，未獲原審回應，故不服原審判決而提起上訴等語。
三、上訴人提起本件上訴，其前開所述均為事實上爭執之理由，
    而其上訴狀內並均未具體說明原判決究有如何不適用法規或
    適用不當之處，亦未揭示該法規之條項、成文法以外之法則
    或司法院解釋、最高法院之判例，復未表明違背法令之具體
    事實；至上訴人所陳聲請閱卷部分，因係於原審言詞辯論終
    結後，始提出聲請，並經原審承審法官批示待宣示判決後通
    知上訴人給閱之情，並無礙上訴人於原審之攻擊防禦，揆諸
    首揭說明，自應認本件上訴為不合法而應予裁定駁回。
四、末按小額訴訟之上訴程序，法院為訴訟費用之裁判時，應確
    定其費用額，民事訴訟法第436 條之19第1 項、第436 條之
    32第1 項規定甚明。本件第二審裁判費用依上述認應由上訴
    人負擔，故上訴人所支出之第二審裁判費為1500元，自應由
    上訴人負擔，爰確定之。
據上論結，本件上訴為不合法，依民事訴訟法第436 條之32第1
項、第2 項、第436 條之19第1 項、第444 條第1 項前段、第9
5條、第78條，裁定如主文。
中　　華　　民　　國　　96　　年　　2 　　月　　27　　日
            民事鳳山分庭審判長法　官　朱玲瑤
                              法　官　高英賓
                              法　官　李怡諄
正本係照原本作成。
本裁定不得抗告。
中　　華　　民　　國　　96　　年　　2 　　月　　27　　日
                                     書記官　林豐富
